【裁判字號】    98,易,1673
【裁判日期】    980930
【裁判案由】    毒品危害防制條例
【裁判全文】
臺灣臺北地方法院刑事判決              98年度易字第1673號
公  訴  人  臺灣臺北地方法院檢察署檢察官
被      告  甲○○
                    （在臺灣臺北監獄臺北分監執行中）
上列被告因違反毒品危害防制條例案件，經檢察官提起公訴（98
年度毒偵字第1252號），嗣因被告就被訴事實為有罪之陳述，經
本院告知簡式審判程序意旨，並聽取公訴人及被告之意見後，本
院裁定進行簡式審判程序，判決如下：
    主  文
甲○○施用第二級毒品，累犯，處有期徒刑陸月，如易科罰金，
以新臺幣壹仟元折算壹日，扣案殘有第二級毒品甲基安非他命之
殘渣袋貳只（甲基安非他命量微無法秤重）均沒收銷燬。
    事  實
一、甲○○前於民國83年間因違反麻醉藥品管理條例案件，經本
    院以83年度訴字第2332號判決判處有期徒刑5 年4 月，並經
    臺灣高等法院以83年度上訴字第7692號判決駁回上訴確定，
    經入監執行後，於85年8 月24日假釋付保護管束出監，惟因
    被告於假釋中另因違反毒品危害防制條例案件，經臺灣板橋
    地方法院以88年度訴字第389 號判決判處無罪後，經臺灣高
    等法院以88年度上訴字第3911號判決判處有期徒刑7 年6 月
    ，嗣經最高法院發回更審，由臺灣高等法院以89年度上更一
    字第593 號判決撤銷一審判決改判處有期徒刑1 年確定，甲
    ○○因而遭撤銷假釋復入監執行。又因違反同條例案件，經
    臺灣板橋地方法院以87年度訴緝字第98號判決判處有期徒刑
    3 月確定，及因違反同條例案件經臺灣士林地方法院以88年
    度士簡字第1015號判決判處有期徒刑6 月確定，上開各案件
    之宣告刑連同前述殘刑有期徒刑3 年5 月又6 日接續執行後
    ，於93年7 月2 日假釋付保護管束出監，於93年9 月29日保
    護管束期滿視為執行完畢。另於87年間因施用毒品案件，經
    臺灣板橋地方法院以87年度毒聲字第338 號裁定送觀察、勒
    戒後，經評定無繼續施用毒品傾向，於87年7 月14日執行完
    畢出監，並經臺灣板橋地方法院檢察署檢察官於87年12月21
    日以87年度偵字第12661 號不起訴處分確定。又因施用毒品
    案件，經臺灣板橋地方法院以88年度毒聲字第251 號裁定送
    觀察、勒戒後，經評定有繼續施用毒品傾向，復經臺灣士林
    地方法院以88年度毒聲字第879 號裁定、88年度毒聲字第19
    25號裁定令入戒治處所強制戒治，嗣又經同法院以89年度毒
    聲字第532 號裁定停止強制戒治付保護管束，於89年10月11
    日保護管束期滿視為執行完畢，並經臺灣士林地方法院以88
    年度士簡字第1015號判決判處有期徒刑6 月確定。復於96年
    間因施用毒品案件，經本院以96年度毒聲字第54號裁定送觀
    察、勒戒後，經評定有繼續施用毒品傾向，再經本院以96年
    度毒聲字第544 號裁定令入戒治處所強制戒治，於97年6 月
    16日執行完畢出監，由臺灣臺北地方法院檢察署檢察官於97
    年7 月7 日以97年度戒毒偵字第101 號不起訴處分確定。
二、詎仍不知戒絕毒癮，明知甲基安非他命係毒品危害防制條例
    第2 條第2 項第2 款所明定之第二級毒品，不得持有及施用
    ，仍基於施用第二級毒品甲基安非他命之犯意，於98年4 月
    13日13時許，在其位於臺北市○○區○○路153 巷17號4 樓
    之2 住處，以將第二級毒品甲基安非他命置放在玻璃球內燒
    烤吸取其煙霧之方式，施用第二級毒品甲基安非他命1 次。
    嗣於98年4 月14日1 時40分許，警方經由甲○○同意進入上
    開住處搜索查獲，並扣得甲○○所有施打毒品剩餘殘有第二
    級毒品甲基安非他命之殘渣袋2 只（甲基安非他命量微無法
    秤重），且經其同意採尿送驗結果呈甲基安非他命陽性反應
    ，始知上情。
三、案經臺北縣政府警察局三重分局報請臺灣臺北地方法院檢察
    署檢察官偵查起訴。
    理  由
一、按本件被告甲○○所犯係死刑、無期徒刑、最輕本刑為3 年
    以上有期徒刑以外之罪，其於準備程序中就被訴事實為有罪
    之陳述，經本院告知簡式審判程序之旨，並聽取其與公訴人
    之意見後，本院認無不得或不宜改依簡式審判程序進行之處
    ，爰依刑事訴訟法第273 條之1 第1 項、第284 條之1 ，裁
    定進行簡式審判程序審理。又本件卷內之物證、書證等證據
    ，依同法第273 條之2 規定，不受第159 條第1 項關於傳聞
    法則規定之限制，依法均有證據能力，合先敘明。
二、上開犯罪事實，業經被告於警詢、偵查及本院審理時坦承不
    諱，且被告為警查獲時所採集之尿液，經送驗結果，呈甲基
    安非他命陽性反應，此有台灣檢驗科技股份有限公司98年4
    月30日報告編號UL/2009/40678 號濫用藥物檢驗報告、臺北
    縣政府警察局三重分局查獲毒品案件被移送者姓名、代碼對
    照表各1 份附卷可稽，並有供被告施用第二級毒品甲基安非
    他命所用殘有甲基安非他命晶體之殘渣袋（甲基安非他命量
    微無法秤重）2 只扣案可佐。是被告前揭出於任意性之自白
    與事實相符，應堪採為被告有罪之證據，則被告施用第二級
    毒品甲基安非他命犯行，堪以認定。
三、被告前於87年間因施用毒品案件，經臺灣板橋地方法院以87
    年度毒聲字第338 號裁定送觀察、勒戒後，經評定無繼續施
    用毒品傾向，於87年7 月14日執行完畢出監，並經臺灣板橋
    地方法院檢察署檢察官於87年12月21日以87年度偵字第1266
    1 號不起訴處分確定。又因施用毒品案件，經臺灣板橋地方
    法院以88年度毒聲字第251 號裁定送觀察、勒戒後，經評定
    有繼續施用毒品傾向，復經臺灣士林地方法院以88年度毒聲
    字第879 號裁定、88年度毒聲字第1925號裁定令入戒治處所
    強制戒治，嗣又經同法院以89年度毒聲字第532 號裁定停止
    強制戒治付保護管束，於89年10月11日保護管束期滿視為執
    行完畢，並經臺灣士林地方法院以88年度士簡字第1015號判
    決判處有期徒刑6 月確定。復於96年間因施用毒品案件，經
    本院以96年度毒聲字第54號裁定送觀察、勒戒後，經評定有
    繼續施用毒品傾向，再經本院以96年度毒聲字第544 號裁定
    令入戒治處所強制戒治，於97年6 月16日執行完畢出監，由
    臺灣臺北地方法院檢察署檢察官於97年7 月7 日以97年度戒
    毒偵字第101 號不起訴處分確定，此有臺灣高等法院被告前
    案紀錄表1 紙在卷足參，其於前案觀察、勒戒及強制戒治執
    行完畢後，5 年內再犯本件施用毒品罪之事實，事證明確，
    應予依法論科。
四、查甲基安非他命係毒品危害防制條例第2 條第2 項所稱之第
    二級毒品，不得非法持有、施用。核被告所為，係犯毒品危
    害防制條例第10條第2 項之施用第二級毒品罪。其施用第二
    級毒品前後，持有甲基安非他命之低度行為，應為施用之高
    度行為所吸收，不另論罪。被告前於83年間因違反麻醉藥品
    管理條例案件，經本院以83年度訴字第2332號判決判處有期
    徒刑5 年4 月，並經臺灣高等法院以83年度上訴字第7692號
    判決駁回上訴確定，經入監執行後，於85年8 月24日假釋付
    保護管束出監，惟因被告於假釋中另因違反毒品危害防制條
    例案件，經臺灣板橋地方法院以88年度訴字第389 號判決判
    處無罪後，經臺灣高等法院以88年度上訴字第3911號判決判
    處有期徒刑7 年6 月，嗣經最高法院發回更審，由臺灣高等
    法院以89年度上更一字第593 號判決撤銷一審判決改判處有
    期徒刑1 年確定，甲○○因而遭撤銷假釋復入監執行。又因
    違反同條例案件，經臺灣板橋地方法院以87年度訴緝字第98
    號判決判處有期徒刑3 月確定，及因違反同條例案件經臺灣
    士林地方法院以88年度士簡字第1015號判決判處有期徒刑6
    月確定，上開各案件之宣告刑連同前述殘刑有期徒刑3 年5
    月又6 日接續執行後，於93年7 月2 日假釋付保護管束出監
    ，於93年9 月29日保護管束期滿視為執行完畢，有臺灣高等
    法院被告前案紀錄表1 份在卷可參，其受有期徒刑之執行完
    畢後，5 年以內故意再犯本件有期徒刑以上之罪，為累犯，
    應依刑法第47條第1 項之規定，加重其刑。爰審酌被告經觀
    察、勒戒、強制戒治及因施用毒品經刑罰處罰後，仍不知戒
    惕，無視於毒品對於自身健康之戕害及國家對於杜絕毒品犯
    罪之禁令，再次施用毒品，惡性非輕，然念及坦承犯行及所
    犯為自戕行為等一切情狀，量處如主文所示之刑，並諭知易
    科罰金之折算標準。扣案第二級毒品安非他命殘渣袋內含極
    微量第二級毒品甲基安非他命殘留而無法析離，應整體視為
    查獲之第二級毒品甲基安非他命，依毒品危害防制條例第18
    條第1 項前段之規定，諭知沒收銷燬之。
據上論斷，應依刑事訴訟法第273 條之1 第1 項、第284 條之1
、第299 條第1 項前段，毒品危害防制條例第10條第2 項、第18
條第1 項前段，刑法第11條前段、第47條第1 項、第41條第1 項
前段，判決如主文。
本案經檢察官郭昭吟到庭執行職務。
中    華    民    國    98    年    9     月    30    日
                  刑事第十八庭  法  官  林芳華
以上正本證明與原本無異。
如不服本判決應於收受送達後10日內向本院提出上訴書狀，並應
敘述具體理由；其未敘述上訴理由者，應於上訴期間屆滿後20日
內向本院補提理由書（均須按他造當事人之人數附繕）「切勿逕
送上級法院」。
                                書記官  林鈴芬
中    華    民    國    98    年    9     月    30    日
附錄本案論罪科刑法條
毒品危害防制條例第10條
施用第一級毒品者，處 6 月以上 5 年以下有期徒刑。
施用第二級毒品者，處 3 年以下有期徒刑。


司法院資訊處製作；財團法人民間司法改革基金會備份。
